臺灣高等法院刑事裁定
111年度抗字第1384號
抗  告  人
即  受刑人  葉紹聆


          （現於法務部○○○○○○○○○○○○○執行中）
上列抗告人即受刑人因聲請定其應執行刑案件，不服臺灣基隆地
方法院中華民國111年8月7日裁定（111年度聲字第219號），提
起抗告，本院裁定如下：
    主  文
抗告駁回。                                              
    理  由
一、原裁定意旨略以：受刑人葉紹聆因犯竊盜案件，先後經判決
    確定如附表，且所犯如附表所示各罪，均係於原審法院110
    年度基簡字第693號判決確定（110年12月14日）前所犯，而
    原審法院係最後事實審法院，有各該判決書、本院被告前案
    紀錄表在卷可稽。是聲請人向原審法院聲請定其應執行之刑
    ，洵屬有據。考量受刑人陳述意見狀所述之意見，以及其犯
    如附表所示各罪之犯罪時間間隔、行為態樣、罪質、侵害法
    益之專屬性或同一性、行為次數、責任非難重複之程度較高
    、加重、減輕效益及整體犯罪之非難評價，綜合評斷其應受
    矯治之程度，並兼衡責罰相當與刑罰經濟原則，於不逾越內
    、外部界限（120日）之範圍內，定其應執行拘役110日，並
    諭知以新臺幣1,000元折算1日之易科罰金折算標準等語。
二、抗告意旨略以：原裁定所定之刑過於苛刻，抗告人即受刑人
    （下稱抗告人）係因服用史蒂諾斯成癮，無法自控，而犯下
    原裁定附表所示各罪，現已入監服刑，反省改正絕不再犯。
    因此，懇請撤銷原裁定，給予罪責相當之刑云云。
三、按數罪併罰而有二裁判以上者，依刑法第51條之規定，定其
    應執行之刑；宣告多數拘役者，於各刑中之最長期以上，各
    刑合併之刑期以下，定其刑期，但不得逾120日，刑法第51
    條第6款及第53條分別定有明文。又數罪併罰定應執行刑之
    案件，係屬法院自由裁量之事項，法院所為刑之酌定如未逾
    越上開規定之外部界限、定應執行刑之恤刑目的，或內部界
    限時，即不得任意指為違法或不當（最高法院109年度台抗
    字第1189號判決參照）。
四、經查：
  ㈠抗告人因竊盜等案件，經法院先後判處如附表所示之刑，均
    分別確定在案，而附表編號2至4所示之罪均係在附表編號1
    裁判確定前所犯，合於刑法第53條、第51條第6款定應執行
    刑之要件。原裁定於各刑中之最長期（拘役55日）以上、各
    刑合併之宣告刑（已逾拘役120日：55日+40日+50日+50日）
    以下，且未違反不利益變更禁止（已逾拘役120日：55日+80
    日）之法定範圍內定應執行拘役110日，經核並未逾越刑法
    第51條第6款之界限，符合量刑裁量之外部性界限及內部性
    界限，亦無明顯過重而違背比例原則或公平正義之情形之裁
    量權濫用情事，又適用「限制加重原則」之量刑原理，對抗
    告人給予適度之刑罰折扣，符合法律授與裁量權之目的，並
    無違誤。
  ㈡經綜合考量抗告人前開各罪之性質、次數，以及所反應出之
    人格特性，並權衡審酌行為人之責任與整體刑法目的及相關
    刑事政策，認原裁定在量刑權之法律拘束性原則下，依刑法
    第51條第6款規定，採限制加重原則，以宣告各刑中之最長
    期為下限，各刑合併之刑期為上限，且未逾越前定之執行刑
    加計其他裁判宣告刑總和，已給予適度之刑罰折扣，符合法
    律授與裁量權之目的，並無濫用裁量權之情形，亦或不符公
    平正義、比例原則等情，自屬適當。抗告人提起抗告，為無
    理由，應予駁回。
五、據上論斷，應依刑事訴訟法第412條，裁定如主文。
中　　華　　民　　國　　111 　年　　9 　　月　　14　　日
                  刑事第二十三庭審判長法　官  許永煌
　　　　　　　　　　　　　　　　　    法　官  吳定亞
　　　　　　　　　　　　　　　　　    法　官  黃美文　　
以上正本證明與原本無異。
不得再抗告。
                                　    書記官  彭威翔　
中　　華　　民　　國　　111 　年　　9 　　月　　14　　日
附表：受刑人葉紹聆定應執行刑案件一覽表
 編          號  1 2 3  罪          名  竊盜 竊盜 竊盜  宣    告    刑  拘役55日，如易科罰金，以新臺幣1,000元折算1日 拘役40日，如易科罰金，以新臺幣1,000元折算1日 拘役50日，如易科罰金，以新臺幣1,000元折算1日  犯  罪  日  期    110年8月4日   110年9月9日   110年9月10日  偵查(自訴)機關年  度  案  號  基隆地檢110年度偵字第5650號 基隆地檢110年度偵字第6527號（聲請書漏載110年度偵字第6680號、第6781號） 基隆地檢110年度偵字第6527號（聲請書漏載110年度偵字第6680號、第6781號） 最  後    事實審 法    院     基隆地院     基隆地院     基隆地院  案    號 110年度基簡字第693號 110年度基簡字第760號 110年度基簡字第760號  判決日期   110年11月15日    110年12月9日    110年12月9日 確  定    判  決 法    院     基隆地院     基隆地院     基隆地院  案    號 110年度基簡字第693號 110年度基簡字第760號 110年度基簡字第760號  判    決 確定日期   110年12月14日   111年1月6日    111年1月6日 是否為得易科罰金之案件        是        是        是 備           註  基隆地檢111年度執字第209號 基隆地檢111年度執字第370號 基隆地檢111年度執字第370號    編號2至4經基隆地院以110年度基簡字第760號判決判處應執行拘役80日確定  

 編          號  4 （以下空白） （以下空白）  罪          名  竊盜    宣    告    刑  拘役50日，如易科罰金，以新臺幣1,000元折算1日    犯  罪  日  期    110年9月15日    偵查(自訴)機關年  度  案  號  基隆地檢110年度偵字第6527號（聲請書漏載110年度偵字第6680號、第6781號）   最  後    事實審 法    院     基隆地院    案    號 110年度基簡字第760號    判決日期   110年12月9日   確  定    判  決 法    院     基隆地院    案    號 110年度基簡字第760號    判    決 確定日期   111年1月6日   是否為得易科罰金之案件        是   備           註  基隆地檢111年度執字第370號     編號2至4經基隆地院以110年度基簡字第760號判決判處應執行拘役80日確定